臺灣桃園地方法院刑事判決　　　　　　　　　　　　九十二年度訴字第一三九二號
　　公　訴　人　臺灣桃園地方法院檢察署檢察官
　　被　　　告　甲○○○○Ｍ　.
　　指定辯護人　本院公設辯護人　乙○○
右列被告因毒品危害防制條例案件，經檢察官提起公訴（九十二年度偵字第一二七九
二號），本院判決如左：
    主    文
甲○○○○Ｍ  ＯＵＭＡ連續販賣第二級毒品，處有期徒刑柒年陸月，並於刑之執行
完畢或赦免後，驅逐出境；扣案之內含第二級毒品甲基安非他命藥錠壹佰貳拾陸顆沒
收銷燬之；犯罪所得新臺幣壹仟伍佰元，沒收之，如全部或一部不能沒收時，以其財
產抵償之。
    事    實
一、甲○○○○Ｍ  ＯＵＭＡ係泰國籍人，明知甲基安非他命業經我國行政院公告列
    為第二級毒品管制在案，不得販賣，且知悉在臺泰籍勞工間俗稱「亞霸」之藥錠
    內含有第二級毒品甲基安非他命成分，竟仍基於意圖營利之概括犯意，於九十二
    年二月間，向名為「小小」之泰國籍成年人，以每顆新臺幣（下同）三百五十元
    價格，販入內含有甲基安非他命成分之「亞霸」藥錠六顆後，於九十二年二月至
    同年七月十五日間，在其位於桃園縣大園鄉○○○路二四四號工作地點，以每顆
    五百元之價格，賣出與泰籍成年勞工ＷＯＮＧＰＲＡＴＨＵＭ  ＳＡＩＦＯＮ三
    次，每次一顆，共計三顆，前二次得款共計一千元，七月十五日該次，因ＷＯＮ
    ＧＰＲＡＴＨＵＭ  ＳＡＩＦＯＮ無現金支付，遂以其外僑居留證交付與甲○○
    ○○Ｍ  ＯＵＭＡ作為日後還款擔保之用，又於九十二年七月二十五日，在桃園
    縣大園鄉○○路一二一號附近，以每顆五百元之價格，賣出與泰籍成年勞工ＢＡ
    ＵＬＯＥＮＧ  ＲＵＮＧＣＨＡＲＯＥＮ一顆，得款五百元，於同年八月三日，
    在相同地點，以同前價格賣出二顆與ＢＡＵＬＯＥＮＧ  ＲＵＮＧＣＨＡＲＯＥ
    Ｎ，因其無現金支付，遂以ＳＡＥＮＧＳＵＷＡＮ  ＤＩＲＥＫＲＩＴ、ＰＨＩ
    ＲＯＭＫＲＡＩＰＨＡＫ  ＫＯＷＩＮ二人之臺灣企業銀行提款卡交付與甲○○
    ○○Ｍ  ＯＵＭＡ作為日後還款擔保之用，甲○○○○Ｍ  ＯＵＭＡ以每顆賺取
    差價一百五十元之方式販賣牟利；於九十二年八月三日，甲○○○○Ｍ  ＯＵＭ
    Ａ再承前犯意，而向「小小」販入相同「亞霸」藥錠共計一百三十顆，以供出售
    之用，然尚未及賣出之際，旋於同年八月五日為警據報前往其工作地點查獲，並
    自其身上扣得該販入之「亞霸」藥錠共計一百三十顆（其中紫色圓形錠一面印有
    ＷＹ字樣二顆經鑑析後均用罄，紅色圓形錠一面印有ＷＹ字樣共一百二十八顆，
    其中二顆經鑑析後用罄，剩餘一百二十六顆）。
二、案經桃園縣政府警察局大園分局報告臺灣桃園地方法院檢察署檢察官偵查起訴。
    理    由
一、訊據被告甲○○○○Ｍ  ＯＵＭＡ就右揭向「小小」販入「亞霸」藥錠後，賣出
    與ＷＯＮＧＰＲＡＴＨＵＭ  ＳＡＩＦＯＮ、ＢＡＵＬＯＥＮＧ  ＲＵＮＧＣＨ
    ＡＲＯＥＮ，及其後為了販賣而再向「小小」販入「亞霸」藥錠一百三十顆等情
    ，固於警詢及偵、審中坦承不諱，且與證人ＷＯＮＧＰＲＡＴＨＵＭ  ＳＡＩＦ
    ＯＮ、證人ＢＡＵＬＯＥＮＧ  ＲＵＮＧＣＨＡＲＯＥＮ於警詢中證述於右揭時
    地先後向被告購買「亞霸」藥錠等語相符，惟辯稱：伊以為販賣的藥錠是提神藥
    物，不知道是毒品云云。然查：
    (一)依證人ＷＯＮＧＰＲＡＴＨＵＭ  ＳＡＩＦＯＮ於警詢中所述：（你是否知道
      你買的藥丸子是毒品？）伊知道藥丸子是毒品等語，則被告既為販賣該藥錠與
      證人ＷＯＮＧＰＲＡＴＨＵＭ  ＳＡＩＦＯＮ之人，難謂其對該藥丸內含有毒
      品成分一事毫不知情。
    (二)本案查扣之「亞霸」藥錠共計一百三十顆，係自被告身上所扣得，業經查獲員
      警黃昌達於本院審理時到庭證述明確，而該批藥錠經送行政院衛生署管制藥品
      管理局鑑驗結果，均檢出甲基安非他命成分，有該局九十二年九月八日管檢字
      第０九二０００七０九三號函及檢驗成績書附卷可稽，核屬我國行政院公告列
      管之第二級毒品。另觀諸卷附臺灣泰僑協會九十一年十一月二十六日（91）臺
      灣泰僑字第０五九號函及所檢附之泰國瘋藥丸簡介，可知瘋藥丸（泰語譯音亞
      霸）是一種含有安非他命成分毒品，泰國早在一九七九年把瘋藥丸列為一級毒
      品，跟海洛因同等級，製造或販賣者，將處死刑或無期徒刑，參以被告於本院
      審理中亦自承：伊知道泰國有這個東西，伊知道被抓到是犯法的會被關等語。
      故縱使被告為泰籍人士，對於所販賣者在我國同為毒品一事，亦應有所認識。
    (三)佐以證人黃昌達於本院審理中所述：˙˙˙伊等到公司外面去，老闆叫被告出
      來，伊等看到被告的口袋裡面好像有東西，伊等叫被告拿出來，他堅持不拿出
      來，伊等問他口袋裡面是什麼東西，為什麼要用手摀住，後來跟他周旋一會之
      後他才自己拿出來，就是扣案的物品等語，是若被告主觀上認該藥錠為單純提
      神藥物，何以在員警查訪時有此遮掩動作？益見其明知所販賣藥錠內含有毒品
      成分。
    (四)被告復自承其以每顆三百五十元價格販入，其後以每顆五百元價格賣出與ＷＯ
      ＮＧＰＲＡＴＨＵＭ  ＳＡＩＦＯＮ、ＢＡＵＬＯＥＮＧ  ＲＵＮＧＣＨＡＲ
      ＯＥＮ從中賺取價差，足認其有藉此營取上開價差利潤之意圖甚明。
綜上所述，其不知所販賣藥錠係毒品之辯解，核屬臨訟飾卸之詞，難以憑採，其右揭
販賣第二級毒品甲基安非他命犯行已經證明，應依法論科。
二、按甲基安非他命為修正前後之毒品危害防制條例第二條第二項第二款明定之第二
    級毒品，另被告為本件販賣第二級毒品犯行後，毒品危害防制條例雖於九十二年
    七月九日修正公布，並自九十三年一月九日施行，然因修正前、後之毒品危害防
    制條例第四條第二項販賣第二級毒品罪刑度完全相同，修正後之規定對被告利益
    並無影響，故應依刑法第二條第一項前段規定適用裁判時新修正之毒品危害防制
    條例。按販賣毒品罪，並不以販入之後復行賣出為構成要件，苟以營利為目的，
    將毒品販入或將之賣出，有一於此，其犯罪即經完成。是被告右揭以營利為目的
    而販入扣案之一百三十顆藥錠，則其販入之行為，顯已完成，縱尚未賣出，仍應
    成立販賣既遂罪。又其於九十二年二月間意圖營利而販入第二級毒後品後，第一
    次販賣與ＷＯＮＧＰＲＡＴＨＵＭ  ＳＡＩＦＯＮ之行為，此乃接續原先販入之
    犯意而為，應認基於單一犯意之接續行為，為單純一罪。故核被告右揭所為，均
    係犯毒品危害防制條例第四條第二項之販賣第二級毒品罪；又其販賣行為前後之
    持有上開內含甲基安非他命「亞霸」之低度行為，為其販賣上開內含甲基安非他
    命「亞霸」之高度行為所吸收，不另論罪。又其上開先後多次販賣「亞霸」之行
    為，其時間緊接，所犯又係構成要件相同之罪，顯係基於概括犯意所為，為連續
    犯，應依刑法第五十六條之規定，論以一罪，並加重其刑（毒品危害防制條例第
    四條第二項之法定本刑無期徒刑部分，則依法不得加重）。公訴意旨雖未論及被
    告右揭意圖營利而販入扣案一百三十顆藥錠之販賣行為，然此部分核與已起訴販
    賣行為間具有連續犯之裁判上一罪關係，本院自應併與審理。至公訴意旨就被告
    右揭販賣與ＢＡＵＬＯＥＮＧ  ＲＵＮＧＣＨＡＲＯＥＮ之事實部分，認被告係
    以十顆四千四百元之價格，分別於九十二年六、七、八月間，三次販賣，數量分
    別為二十顆、三十顆、三十顆。查被告就此部分固於偵查中自白，然依證人ＢＡ
    ＵＬＯＥＮＧ  ＲＵＮＧＣＨＡＲＯＥＮ於警詢中所述，僅證稱於九十二年七月
    二十五日向被告取得「亞霸」藥丸一顆，同年八月三日向被告取得「亞霸」藥丸
    二顆，是除證人ＢＡＵＬＯＥＮＧ  ＲＵＮＧＣＨＡＲＯＥＮ證述部分外，其餘
    公訴人所指購買次數及數量，僅被告偵查中之自白，並無其他補強證據加以證明
    ，此本應另為無罪之諭知，惟此部分公訴人認與前述論科之販賣犯行，有裁判上
    一罪之關係，故不另為無罪之諭知。至購買價格部分，證人ＢＡＵＬＯＥＮＧ
    ＲＵＮＧＣＨＡＲＯＥＮ所述為每顆六百元，然被告則於偵查中否認之，辯稱係
    以每顆五百元價格出售，從而此部分在無其他補強證據之情況下，並從有利於被
    告之認定結果，應認定被告係出售與ＢＡＵＬＯＥＮＧ  ＲＵＮＧＣＨＡＲＯＥ
    Ｎ二次，分別為一顆、二顆之數量，價格則為每顆五百元。又被告於本院審理中
    雖陳稱可供出取得毒品來源云云，然經本院命查獲員警攜同被告查緝後，員警黃
    昌達就此於本院審理中證稱：伊等有帶被告再出去查，依照被告所說外勞工作的
    工廠，那個外勞已經離境了所以沒有查獲等語，則被告所為尚不合於毒品危害防
    制條例第十七條之減刑規定，附此敘明。爰審酌被告犯罪動機、手段、販賣毒品
    數量、散播毒品所生之危害及犯罪後之態度等一切情狀，量處如主文所示之刑，
    以示懲儆。又被告為泰國籍人，有卷附護照影本及外僑居留卡可按，爰併依刑法
    第九十五條之規定，諭知其於刑之執行完畢或赦免後，驅逐出境。又上開扣案之
    藥錠一百三十顆，其中紫色圓形錠一面印有ＷＹ字樣二顆經鑑析後均用罄，紅色
    圓形錠一面印有ＷＹ字樣一百二十八顆，其中二顆經鑑析後用罄，剩餘一百二十
    六顆既含有第二級毒品甲基安非他命成分，且與其他部分無法分析，均應依毒品
    危害防制條例第十八條第一項前段之規定，宣告沒收銷燬之。被告上開販賣「亞
    霸」與ＷＯＮＧＰＲＡＴＨＵＭ  ＳＡＩＦＯＮ所得計一千元，販賣「亞霸」與
    ＢＡＵＬＯＥＮＧ  ＲＵＮＧＣＨＡＲＯＥＮ所得五百元，為其因販賣第二級毒
    品所得之財物，應依毒品危害防制條例第十九條第一項之規定，均宣告沒收，如
    全部或一部不能沒收時，以其財產抵償之，至被告第三次販賣與ＷＯＮＧＰＲＡ
    ＴＨＵＭ  ＳＡＩＦＯＮ及第二次販賣與ＢＡＵＬＯＥＮＧ  ＲＵＮＧＣＨＡＲ
    ＯＥＮ部分，依被告及證人ＷＯＮＧＰＲＡＴＨＵＭ  ＳＡＩＦＯＮ、ＢＡＵＬ
    ＯＥＮＧ  ＲＵＮＧＣＨＡＲＯＥＮ於警詢中所述，因證人二人無現金支付，而
    由ＷＯＮＧＰＲＡＴＨＵＭ  ＳＡＩＦＯＮ提供其外僑居留證、ＢＡＵＬＯＥＮ
    Ｇ  ＲＵＮＧＣＨＡＲＯＥＮ提供ＳＡＥＮＧＳＵＷＡＮ  ＤＩＲＥＫＲＩＴ、
    ＰＨＩＲＯＭＫＲＡＩＰＨＡＫ  ＫＯＷＩＮ二人之臺灣企業銀行提款卡作為擔
    保，是被告此部分並未得有財物，且所提供之物品又係暫供擔保之用，難認係其
    販賣第二級毒品所得之物，此部分無從為沒收諭知，併與敘明。
據上論斷，應依刑事訴訟法第二百九十九條第一項前段，修正後毒品危害防制條例第
四條第二項、第十八條第一項前段、第十九條第一項，刑法第二條第一項前段、第十
一條前段、第五十六條、第九十五條，判決如主文。
本案經檢察官胡原龍到庭執行職務。
中      華      民      國    九十三    年      三      月      二      日
                            臺灣桃園地方法院刑事第五庭
                                審判長法  官  潘  政  宏
                                      法  官  邱  滋  杉
                                      法  官  許  泰  誠
右正本證明與原本無異
如不服本判決應於收受送達後十日內向本院提出上訴書狀，未附理由時應於提起上訴
後十日內向本院補具上訴理由書狀（均應按他造人數提出繕本）
                                      書記官  王  嘉  麒
中      華      民      國    九十三    年      三      月      三      日
附錄論罪科刑所依據之法條：
毒品危害防制條例第四條
製造、運輸、販賣第一級毒品者，處死刑或無期徒刑；處無期徒刑者，得
併科新臺幣一千萬元以下罰金。
製造、運輸、販賣第二級毒品者，處無期徒刑或七年以上有期徒刑，得併
科新臺幣七百萬元以下罰金。
製造、運輸、販賣第三級毒品者，處五年以上有期徒刑，得併科新臺幣五
百萬元以下罰金。
製造、運輸、販賣第四級毒品者，處三年以上十年以下有期徒刑，得併科
新臺幣三百萬元以下罰金。
製造、運輸、販賣專供製造或施用毒品之器具者，處一年以上七年以下有
期徒刑，得併科新臺幣一百萬元以下罰金。
前五項之未遂犯罰之。
毒品危害防制條例第十八條
查獲之第一、二級毒品及專供製造或施用第一、二級毒品之器具，不問屬
於犯人與否，均沒收銷燬之；查獲之第三、四級毒品及製造或施用毒品之
器具，無正當理由而擅自持有者，均沒入銷燬之。但合於醫藥、研究或訓
練之用者，得不予銷燬。
毒品危害防制條例第十九條
犯第四條至第九條、第十二條、第十三條或第十四條第一項、第二項之罪
者，其供犯罪所用或因犯罪所得之財物，均沒收之，如全部或一部不能沒
收時，追徵其價額或以其財產抵償之。
